【裁判字號】    97,婚,413
【裁判日期】    970911
【裁判案由】    離婚
【裁判全文】
臺灣臺中地方法院民事判決               97年度婚字第413號
原      告  甲○○
訴訟代理人  丙○○
被      告  乙○○
上列當事人間請求離婚事件，本院於民國97年8月28日言詞辯論
終結，判決如下：
    主      文
原告之訴駁回。
訴訟費用由原告負擔。
    事實及理由
壹、原告主張：兩造於民國95年間結婚，婚後被告以找工作為由
    而於96年3月間離家出走，嗣經原告於被告表姊處尋獲，被
    告乃保證不再發生此情事。然被告於96年4月間偷偷返回越
    南，於5月10日返台時因持有謊報遺失之護照而遭遣送回越
    南。其後被告再返台於某早餐店工作，但不務家事，更要求
    原告每次行房須給新台幣1000元，甚至分房而睡。被告亦曾
    偕同訴外男子上賓館、逛街。兩造無法培養感情，被告更曾
    向原告索取金錢兩造間已無互信、互諒之感情基礎，婚姻已
    難維持，爰依民法第1052條第2項之規定，訴請判決離婚等
    語。並聲明：（一）請准原告與被告離婚。（二）訴訟費用
    由被告負擔。
貳、被告則以：否認原告所主張之前開事實，兩造並未分房而居
    等語，資為抗辯。並聲明：（一）原告之訴駁回。（二）訴
    訟費用由原告負擔。
參、得心證之理由
一、按民法第1052條第2項規定：有前項以外之重大事由，難以
    維持婚姻者，夫妻之一方得請求離婚，但其事由應由夫妻之
    一方負責者，僅他方得請求離婚；立法旨趣在符合現代多元
    化社會之需要，使裁判離婚之事由較富彈性，當婚姻破裂時
    ，夫妻已無共同生活之實質時，即得請求離婚；又婚姻如有
    難以維持之重大事由，於夫妻雙方均須負責時，應比較雙方
    之有責程度，僅責任較輕之一方，得向責任較重之他方請求
    離婚，如雙方之有責程度相同，則雙方均得請求離婚，以符
    公平；是婚姻是否難以維持，應斟酌破壞夫妻共同生活之具
    體情事，是否客觀上達於動搖夫妻之共同生活，致夫妻已喪
    失維持婚姻之意欲以為斷，亦即婚姻是否已生破綻而無回復
    之希望，其難以維持婚姻之事實，是否已達於倘處於同一境
    況，任何人均將喪失維持婚姻希望之程度以決之。
二、查原告所主張兩造婚姻關係仍存續中，為兩造所不爭，並有
    戶籍謄本在卷可證，自堪信為真實。然原告所主張之前開事
    實為被告所否認，且原告迄未舉證證明其所主張之兩造間有
    民法第10 52條第2項所規定離婚事由存在，自難認本件兩造
    間確有難以維持婚姻之重大事由存在，則原告自不得依前開
    規定請求離婚，原告前開請求，為無理由，應予駁回。
肆、訴訟費用負擔之依據：民事訴訟法第78條。
中    華    民    國     97    年    9    月    11    日
                    家事法庭    法  官  陳卿和
以上正本係照原本作成。
如對本判決上訴，須於判決送達後20日之不變期間內，向本院提
出上訴狀。
中    華    民    國     97    年    9    月    11    日
                                書記官  巫偉凱


司法院資訊處製作；財團法人民間司法改革基金會備份。
